臺灣桃園地方法院民事裁定
111年度壢小字第756號
原      告  陳榮福  
上列原告與被告徐樂群間請求修復漏水等事件，本院裁定如下：
    主    文
原告應於收受本裁定送達5日內，提出原告主張「被告應門牌號
碼桃園市○○○○路00號7樓之4號房屋之修繕至不漏水狀態。」所需
漏水修繕費用之估價單，並依前述估價單所載金額，加計損害賠
償之訴訟標的金額新臺幣46,300元，依民事訴訟法第77條之13所
定費率，按合併後之訴訟標的總額補繳裁判費(扣除已繳納之1,0
00元)；未查報訴訟標的價額者，暫先繳納第一審裁判費新臺幣1
6,335元，逾期未補正，即駁回其訴。
    理  由
一、按提起民事訴訟應依民事訴訟法第77條之13規定繳納裁判費
    ，此為必須具備之程式；又核定訴訟標的之價額，以起訴時
    之交易價額為準，無交易價額者，以原告就訴訟標的所有之
    利益為準；以一訴主張數項標的者，其價額合併計算之，但
    所主張之數項標的互相競合或應為選擇者，其訴訟標的價額
    ，應依其中價額最高者定之；以一訴附帶請求其孳息、損害
    賠償、違約金或費用者，不併算其價額，民事訴訟法第77條
    之1第2項、第77條之2第1項、第2項分別定有明文。又原告
    之訴有起訴不合程式或不備其他要件之情形者，法院應以裁
    定駁回之，但其情形可以補正者，審判長應定期間先命補正
    ，民事訴訟法第249條第1項第6款亦有明文規定。
二、依原告起訴狀之訴之聲明第1項記載「被告應將門牌號碼桃
    園市○○○○路00號7樓之4號房屋(下稱系爭房屋)之漏水處修繕
    至不漏水狀態。」訴之聲明第2項記載「被告應賠償原告新
    臺幣(下同)46,300元。」等語，惟並未提出關於修復系爭房
    屋至不漏水所需費用之估價單，致使本院無從核定訴訟標的
    價額，並據以命原告補繳裁判費。又原告既係以一訴主張數
    項標的，依上開民事訴訟法規定，其價額即應合併計算，故
    原告應自行查報聲明所指若修復被告房屋至不漏水程度所需
    之修繕費用(應提出估價單，載明修繕項目及各該項目之費
    用明細)，並與請求之金錢賠償46,300元部分合併計算訴訟
    標的價額，依民事訴訟法第77條之13所定費率，按系爭訴訟
    標的價額補繳裁判費。倘未查報訴訟標的價額者，應參照同
    法第77條之12規定，暫先繳納16,335元。
三、綜上所述，限原告於收受本裁定送達後5日內，查報訴訟標
    的價額並補繳裁判費，逾期未補正，即駁回原告之訴。
四、依民事訴訟法第249條第1項但書規定，裁定如主文。
中　　華　　民　　國　　111 　年　　7 　　月　　11　　日
                  中壢簡易庭      法  官  張得莉
以上為正本係照原本作成。
如對本裁定抗告須於裁定送達後10日內向本院提出抗告狀（附繕
本及理由），並繳納抗告費新臺幣1,000元。
中　　華　　民　　國　　111 　年　　7 　　月　　11　　日
書記官  鄭涵勻